臺灣板橋地方法院刑事判決　　　　　　 96年度簡上字第498號
公　訴　人　臺灣板橋地方法院檢察署檢察官
上　訴　人
即　被　告　甲○○
上列上訴人因妨害自由案件，不服本院中華民國96年4 月27 日
96年度簡字第2437號第一審判決（聲請簡易判決處刑案號：96年
度偵字第3694號）提起上訴，本院管轄之第二審合議庭判決如下
：
    主  文
原判決撤銷。
甲○○以加害生命之事，恐嚇他人致生危害於安全，處拘役參拾
日，如易科罰金以銀元參佰元即新臺幣玖佰元折算壹日，減為拘
役拾伍日，如易科罰金以銀元參佰元即新臺幣玖佰元折算壹日。
緩刑貳年。
    事  實
一、甲○○因夫徐廷雲於「欣超實業有限公司」任職期間發生職
    業災害，雇主乙○○置之不理而心生不滿，竟基於恐嚇之犯
    意，於民國95年6月8日14時許，在不詳地點，持門號000000
    0000號行動電話，撥打至乙○○所有之門號0000000000號行
    動電話傳送簡訊，恫稱「彭老鼠，即使官司你盡量托，到時
    候我一毛都不拿，找跟你最親的同歸於盡，到閻羅王面前討
    公道，要死找你配喪，你欠我徐某人的千萬輩也要討這個冤
    枉債，我要找你一起死」，使乙○○於收到上開簡訊後心生
    畏懼，致生危害於其安全。
二、案經乙○○訴由臺北縣政府警察局土城分局報告臺灣板橋地
    方法院檢察署檢察官偵查聲請簡易判決處刑。
    理  由
一、訊據上訴人即被告就上揭犯罪事實，均坦承不諱，核與告訴
    人乙○○於偵查中之指訴情節相符，復有臺北縣警察局員警
    工作紀錄簿影本1紙在卷可稽，且觀諸被告向告訴人恫嚇簡
    訊之內容，客觀上均已足使他人心生畏佈，足認被告自白與
    事實相符，本件事證明確，犯行堪以認定，應予依法論科。
二、論罪科刑部分：
（一）查被告行為後，刑法業於94年2 月2 日修正公布，95年7
      月1 日起施行。按行為後法律有變更者，適用行為時之法
      律，但行為後之法律有利於行為人者，適用最有利於行為
      人之法律，修正後刑法第2 條第1 項定有明文。此條規定
      係規範行為後法律變更所生新舊法比較適用之準據法，本
      身尚無新舊法比較之問題，於新法施行後，應一律適用新
      法第2 條第1項 之規定，為「從舊從輕」之比較，先予敘
      明，再按本次法律變更，比較時應就罪刑有關之共犯、未
      遂犯、想像競合犯、牽連犯、連續犯、結合犯，以及累犯
      加重、自首減輕暨其他法定加減原因（如身分加減）與加
      減例等一切情形，綜其全部罪刑之結果而為比較；而緩刑
      之宣告，僅涉及刑罰是否執行，非屬刑法第2 條所指之法
      律變更，無庸比較新舊法，應逕行適用修正後刑法規定，
      最高法院95年5 月23日第8 次刑事庭會議可資參酌，合先
      敘明。關於罰金刑，修正前刑法第33條第5 款罰金刑規定
      罰金刑為銀元1 元以上即新臺幣3元 以上，而修正後刑法
      第33條第5 款則規定為新臺幣1000元以上，兩相比較之結
      果，應適用修正前刑法第33條第5 款之規定較有利於行為
      人。關於有期徒刑或拘役易科罰金之折算標準，修正前刑
      法第41條第1 項前段規定：「犯最重本刑為5 年以下有期
      徒刑以下之刑之罪，而受6 個月以下有期徒刑或拘役之宣
      告者，因身體、教育、職業、家庭之關係或其他正當事由
      ，執行顯有困難者，得以1 元以上3 元以下折算1日 ，易
      科罰金」，又被告行為時之易科罰金之折算標準，依修正
      前罰金罰鍰提高標準條例第2 條前段（現已刪除）規定，
      就其原定數額提高為1 百倍折算1 日，應以銀元3 百元折
      算1 日，經折算新臺幣後，應以新臺幣9 百元折算為1 日
      。惟修正後易科罰金之折算標準，係以新臺幣1 千元、2
      千元或3 千元折算1 日。比較修正前後之易科罰金折算標
      準，以修正前刑法第41條第1 項前段規定，較有利被告。
      綜上，依修正後刑法第2 條第1 項前段之規定，整體比較
      新舊法之結果，仍應適用較有利於被告之行為時法為原則
      。
（二）核被告所為，係犯刑法第305 條之恐嚇危害安全罪。原審
      以被告犯行明確，依法論罪科刑，原非無見；惟查被告本
      件犯罪在96年4 月24日以前，復無中華民國九十六年罪犯
      減刑條例所列不予減刑之情形，應依同條例第2 條第1 項
      第3 款之規定，就所受宣示之有期徒刑、拘役或罰金減其
      刑期二分之一，原審未及審酌，於法未合，是被告上訴雖
      無理由，然原審既有可議之處，自然應由本院撤銷改判。
      爰審酌被告素行良好並無犯罪前科，有臺灣高等法院被告
      前案紀錄表在卷可參；被告因其夫職災而與告訴人乙○○
      有嫌隙，因不滿於告訴人處理賠償事宜之態度，而一時失
      慮，以較激烈之手段，於上開時、地傳簡訊恐嚇告訴人等
      情，及被告於本院坦承犯行，犯後態度良好等一切情狀，
      爰量處如主文所示之宣告刑，並諭知易科罰金之折算標準
      。又被告為本案犯行之時間係在96年4 月24日之前，合於
      中華民國九十六年罪犯減刑條例第2 條第1 項第3 款之規
      定，應減其宣告刑二分之一，並諭知易科罰金之折算標準
      。再被告前未曾受有期徒刑以上刑之宣告，有卷附之臺灣
      高等法院被告全國前案紀錄表1 紙可按，經此偵審程序，
      當能知所警惕而信無再犯之虞，本院認所宣告之刑以暫不
      執行為適當，併依刑法第74條第1 項第1 款諭知緩刑二年
      ，以啟自新。
據上論斷，應依刑事訴訟法第455條之1第1項、第3項、第369 條
第1 項前段、第364 條、第299 條第1 項，刑法第2 條第1 項前
段、第305 條、修正前第41條第1 項前段、第74條第1 項，罰金
罰鍰提高標準條例第1 條前段、修正前第2 條，中華民國九十六
年罪犯減刑條例第2 條第1 項第3 款、第7 條，判決如主文。
本案經檢察官張瑞娟到庭執行職務。
中　　華　　民　　國　　96　　年　　9　　月　 　6 　　日
　　　　　　　　　刑事第七庭  審判長法　官　胡堅勤
                                    法  官　王瑜玲
                                    法  官　李君豪
以上正本證明與原本無異。
不得上訴。
                                    書記官　林文達
中　　華　　民　　國　　96　　年　　9 　　月　　7 　　日
附錄本案論罪科刑法條
刑法第305條
以加害生命、身體、自由、名譽、財產之事，恐嚇他人致生危害
於安全者，處2 年以下有期徒刑、拘役或3 百元以下罰金。
